【裁判字號】    96,訴,1232
【裁判日期】    970130
【裁判案由】    毒品危害防制條例
【裁判全文】
臺灣士林地方法院刑事判決              96年度訴字第1232號
公  訴  人  臺灣士林地方法院檢察署檢察官
被      告  甲○○
上列被告因毒品危害防制條例案件，經檢察官提起公訴（96年度
毒偵字第1226號），因被告於本院準備程序中為有罪之陳述，經
本院合議庭裁定以簡式審判程序審理，本院判決如下：
    主  文
甲○○施用第一級毒品，累犯，處有期徒刑拾月。
    事  實
一、甲○○曾於民國85年間因賭博案件，經本院以85年度易字第
    2397號判決判處有期徒刑二月，緩刑二年確定，又緩刑期內
    之86年間因肅清煙毒條例案件，經臺灣高等法院以86年度上
    訴字第5181號判決判處有期徒刑三年二月確定，復於88年間
    因違反槍砲彈藥刀械管制條例案件，經本院以88年度易字第
    1248號判決判處有期徒刑三月確定，嗣經撤銷上開賭博案件
    之緩刑宣告，並接續執行合併計算刑期，而於92年4 月22日
    縮短刑期假釋出監，迄於92年7 月8 日縮刑期滿執行完畢，
    猶不知悔改，其曾於94年間因施用毒品案件，經本院以94
    年度毒聲字第635 號裁定送觀察、勒戒後，認無繼續施用毒
    品傾向，而於95年4 月24日觀察勒戒執行完畢出監，並由臺
    灣士林地方法院檢察署檢察官以94年度毒偵字第2217號為不
    起訴處分確定在案。詎其於前開觀察勒戒執行完畢出監後五
    年內仍不知悔悟，竟另基於施用第一級毒品海洛因之犯意，
    於96年5 月10日採尿前26小時內之某時分（應扣除查獲後採
    尿前之該段期間），在臺北縣汐止市○○路109 巷17號之住
    處內，以將海洛因摻在香煙內點燃吸食之方式非法施用第一
    級毒品海洛因一次，旋於96年5 月10日11時50分許，在臺北
    市○○區○○路150 號，為警持搜索票前往上址執行搜索而
    當場查獲，嗣經警徵得其同意而採尿送臺灣尖端先進生技醫
    藥股份有限公司檢驗之結果，呈嗎啡陽性反應，始得知上情
    。
二、案經臺北市政府警察局南港分局報請臺灣士林地方法院檢察
    署檢察官偵查起訴，因甲○○於本院準備程序中為有罪之陳
    述，嗣經本院合議庭裁定以簡式審判程序審理。
    理  由
一、本件被告甲○○所犯係死刑、無期徒刑或最輕本刑為三年以
    上有期徒刑或高等法院管轄第一審案件以外之罪，其於準備
    程序期日就被訴事實為有罪之陳述，經本院告知簡式審判程
    式之旨，並聽取公訴人及被告之意見後，經合議庭裁定由受
    命法官獨任進行簡式審判程序，是依刑事訴訟法第273 條之
    2 規定，本件之證據調查，不受同法第159 條第1 項、第16
    1 條之2 、第161 條之3 、第163 條之1 及第164 條至第17
    0 條規定之限制，合先敘明。
二、前揭犯罪事實，業據被告甲○○於本院審理中坦承不諱，而
    其於96年5 月10日所採集之尿液，經送臺灣尖端先進生技醫
    藥股份有限公司檢驗之結果，呈嗎啡陽性反應，此有該公司
    於96年5 月23日所出具之濫用藥物檢驗報告書1 份在卷可稽
    。按海洛因經注射入人體後，其代謝物嗎啡之平均可檢出時
    限約為二十六小時，此有行政院衛生署藥物食品檢驗局81年
    9 月8 日（81）藥檢壹字第8114885 號函附卷可參足認被告
    甲○○確於96年5 月10日採尿前26小時內之某時分（應扣除
    查獲後採尿前之該段期間），施用第一級毒品海洛因一次之
    犯行。又被告甲○○於94年間因施用毒品案件，經本院以94
    年度毒聲字第635 號裁定送觀察、勒戒後，認無繼續施用毒
    品傾向，而於95年4 月24日觀察勒戒執行完畢出監，並由臺
    灣士林地方法院檢察署檢察官以94年度毒偵字第2217號為不
    起訴處分確定在案，此有臺灣高等法院被告前案紀錄表及上
    開不起訴處分書各1 份在卷可按，足徵被告甲○○之上開自
    白與事實相符。本件事證明確，被告甲○○之上開犯行洵堪
    認定，應予依法論科。
三、按肅清煙毒條例業於87年5月20日由總統以華總（一）義字
    第8700099860號令將其名稱修正為毒品危害防制條例，並修
    正全文，於同年月22日生效，而該條例第二條將具成癮性、
    濫用性及對社會危害性之麻醉藥品與其製品及影響精神物質
    與其製品列為毒品，並將海洛因列為毒品危害防制條例第2
    條第1 項第1 款之第一級毒品，其中關於行為人施用海洛因
    之行為，亦於該條例第10條第1 項明定為施用第一級毒品罪
    。又毒品危害防制條例業於92年7 月9 日修正公布全文，並
    於93年1 月9 日施行，而修正後毒品危害防制條例第20 條
    第1 、2 、3 項規定：「犯第10條之罪者，檢察官應聲請法
    院裁定，或少年法院（地方法院少年法庭）應先裁定，令被
    告或少年入勒戒處所觀察、勒戒，其期間不得逾二月。」、
    「觀察、勒戒後，檢察官或少年法院（地方法院少年法庭）
    依據勒戒處所之陳報，認受觀察、勒戒人無繼續施用毒品傾
    向者，應即釋放，並為不起訴之處分或不付審理之裁定；認
    受觀察、勒戒人有繼續施用毒品傾向者，檢察官應聲請法院
    裁定或由少年法院（地方法院少年法庭）裁定令入戒治處所
    強制戒治，其期間為六個月以上，至無繼續強制戒治之必要
    為止。但最長不得逾一年。」、「依前項規定為觀察、勒戒
    或強制戒治執行完畢釋放後，五年後再犯第10條之罪者，適
    用本條前二項之規定。」，另於同條例第23條第1 項、第2
    項規定：「依第20條第2 項強制戒治期滿，應即釋放，由檢
    察官為不起訴之處分或少年法院（地方法院少年法庭）為不
    付審理之裁定。」、「觀察、勒戒或強制戒治執行完畢釋放
    後，五年內再犯第10條之罪者，檢察官或少年法院（地方法
    院少年法庭）應依法追訴或裁定交付審理。」，參照前開之
    規定，施用毒品行為人因施用毒品案件，經檢察官依該條例
    第20條規定為觀察、勒戒或強制戒治執行完畢釋放後，於五
    年內再犯第10條之罪，應由檢察官直接提起公訴。查本件被
    告甲○○前因施用毒品之行為，經法院裁定送觀察勒戒，而
    於95年4 月24日觀察勒戒執行完畢出監，復於五年內又為本
    件施用第一級毒品海洛因犯行，核其所為，係犯毒品危害防
    制條例第10條第1 項之施用第一級毒品罪。又其非法施用第
    一級毒品海洛因前後非法持有第一級毒品海洛因之低度行為
    ，為其非法施用之高度行為所吸收，不另論罪。又被告甲○
    ○曾於85年間因賭博案件，經本院以85年度易字第2397號判
    決判處有期徒刑二月，緩刑二年確定，又緩刑期內之86年間
    因肅清煙毒條例案件，經臺灣高等法院以86年度上訴字第51
    81號判決判處有期徒刑三年二月確定，復於88年間因違反槍
    砲彈藥刀械管制條例案件，經本院以88年度易字第1248號判
    決判處有期徒刑三月確定，嗣經撤銷上開賭博案件之緩刑宣
    告，並接續執行合併計算刑期，而於92年4 月22日縮短刑期
    假釋出監，迄於92年7 月8 日縮刑期滿執行完畢，此有臺灣
    高等法院被告全國前案紀錄表一份附卷可參，其前曾受有期
    徒刑之執行完畢，於五年以內故意再犯本件最重本刑為有期
    徒刑以上之罪，為累犯，應依刑法第47條第1 項之規定加重
    其刑。爰審酌被告甲○○非法施用第一級毒品海洛因，對個
    人身心戕害甚鉅，然於犯後尚能坦承犯行，及其品行、犯罪
    之動機、目的、所受之刺激、手段、智識程度及所生危害等
    一切情狀，量處如主文所示之刑。
據上論斷，應依刑事訴訟法第273條之1第1項、第299條第1項前
段，毒品危害防制條例第10條第1 項，刑法第11條前段、第47
條第1 項，判決如主文。
本案經檢察官張紜瑋到庭執行職務
中    華    民    國    97    年    1    月    30    日
                  刑事第五庭  法  官  黃雅君
以上正本證明與原本無異。
如不服本判決應於判決送達後10日內向本院提出上訴狀。
                              書記官  簡湘雲
中    華    民    國    97    年    1     月    30    日
附錄本案論罪科刑法條：
毒品危害防制條例第10條第1項
施用第一級毒品者，處 6 月以上 5 年以下有期徒刑。


司法院資訊處製作；財團法人民間司法改革基金會備份。
